Archief Herman Th. Beekveldt
International Institute of Social History
Archief Herman Th. Beekveldt
1937-1983
ARCH04819
Beekveldt, Herman Th.
0.12 m.
Nederlandsch Economisch-Historisch Archief (NEHA) Cruquiusweg 31 1019 AT Amsterdam Nederland
Herman Beekveldt was iemand met een dienstverband bij de PTT die daarnaast een zelfstandig handelsbedrijf uitoefende.
Archiefvorming
Biografie
Geboren in Amsterdam 1920, overleden 2008; volgde cursussen aan de Handelsavondschool van de Bond van R.K. Patronaten in Amsterdam 1936-1938; werkzaam bij de PTT vanaf 1941; handelde rond 1943 zelfstandig in tandenborstels, knopen, scheerspiegels, etc., wat kennelijk beëindigd werd door tewerkstelling in Duitsland (Stettin).
Geschiedenis archiefbeheer
De stukken zijn in familiebezit gebleven en in 2020 door Agnes Beekveldt, dochter van Herman Th. Beekveldt, aan het NEHA geschonken.
Acquisitie
Schenking Agnes Beekveldt, Bussum 2020
Acquisitie
Schenking Agnes Beekveldt, Bussum 2020
Inhoud en structuur
Inhoud
Correspondentie, stukken betreffende persoonlijke administratie, gevolgde cursussen en dienstverbanden 1937-1983.
Onderwerpen
Geografische namen
Netherlands
Thema's
Trade/Industry/Finance
Materiaaltype
Archival material
Raadpleging en gebruik
Raadpleging
Vrij
Inventaris
- Persoonlijke documenten
  - Kasboek. Met bijlagen. 1936-1941., 1; 1 omslag
  - Handleiding met voorbeelden. Girokantoor der Gemeente Amsterdam. 20e druk. 1941 en Giroboekje verstrekt door het Girokantoor der Gemeente Amsterdam. 1943-1952. 1941, 1943-1952., 2; 1 omslag
  - Stukken betreffende de inkomstenbelasting 1951-1957 en de personele belasting 1955-1956. 1951-1957., 3; 1 omslag
  - Stukken betreffende de betaling van Schoolgeld. 1963-1964., 4; 1 omslag
  - Register betreffende lopende verzekeringen 1949-1983 en vaste betalingen 1957-1970. 1949-1983., 5; 1 deel
  - 6 12x fl.1.000 en 8x fl.250 aandelen Nieuwe Nederlandsch-Amerikaansche Hypotheekbank te Groningen 1929 met coupons en verklaringen van de Raad voor Rechtsherstel. 1929., 6; 1 map
    N.B. Geliquideerd in opdracht van de Staat der Nederlanden in 1950-1954 vanwege de deviezen. De dan uitgegeven amortisatiebewijzen zijn in 2008 nog niet afgehandeld.
  - Folders en artikelen over vermogen 1945-1965, afkoop rentezegels 1967 en loonsverhoging 1976.1945-1965, 1967 en 1976., 7; 1 omslag
  - Stukken betreffende verzekeringen, (WA 1954-1972, leven 1957-1973, begraven 1949-1976). 1949-1976., 8; 1 omslag
  - Stukken betreffende het Wit-Gele Kruis 1955 en het Algemeen Ziekenfonds 'Ziekenzorg' 1940-1954. 1940-1955., 9; 1 omslag
  - Stukken betreffende bouwvergunning schoorsteen, 1948, huurprijsuitvoerbeschikking 1948, gasprijs, z.j. 1948 en z.j., 10; 1 omslag
  - Correspondentie met Tsjechische filatelisten. (1935) 1945-1948., 11; 1 omslag
  - Reisbescheiden. 1956-1967., 12; 1 omslag
- Werk
  - Stukken betreffende benoeming PTT, promoties, gratificaties, cursus. 1941-1976., 13; 1 omslag
  - Reglementen, 1934-1967, Kortschrift, 1924. 1924, 1934-1967., 14; 1 omslag
  - Stukken betreffende de St Joseph’s Gezellenvereniging, 1937-1941, de Vereniging van en voor Burgerlijke Ambtenaren 'HORA' (Herstellings-Oord Rustbehoevende Ambtenaren), 1949-1958, de Katholieke Bond van Overheidspersoneel (KABO), 1951-1958. 1937-1941, 1949-1958., 15; 1 omslag
  - Stukken betreffende de financiële verantwoording van de handel in tandenborstels e.a. 1943., 16; 1 omslag
  - Ontwerp briefhoofd en adreslijst. Z.j., 17; 1 omslag
  - Correspondentie met leveranciers. 1942-1946., 18; 1 omslag
  - Nota’s en kwitanties van leveranciers. 1943., 19; 1 omslag
  - Correspondentie met afnemers. 1942-1943., 20; 1 omslag
  - Ontvangstbewijzen en afschriften. 1943., 21; 1 omslag